Inventaris van het archief van het Ministerie van Verkeer en Waterstaat: Technische Adviescommissie van de Waterkeringen (TAW), 1963-2000
Nationaal Archief, Den Haag
- Het doen van algemeen, beleidsondersteunend onderzoek naar waterkeringen. 1945-, 347
  - Werkgroepen van de Technische Adviescommissie voor de Waterkeringen, 2
    - Werkgroep D Leidraden
      - Agenda's en notulen van de vergaderingen, met bijlagen, 1987-1999., div. nrs; 6 pakken en 2 omslagen
        - DD 91-09 t/m DD 93-04, 1991-1993, 591; 1 pak
        - DD 95-01 t/m DD 96-07, 1995-1996 maart, 592; 1 pak
        - DD 96-11 t/m DD 96-17, 1996 maart-september, 593; 1 pak
        - DD 97-01 t/m DD 97-21, 1997 februari-oktober, 594; 1 pak
        - DD 98-01 t/m DD 98-14, 1998 februari-juli, 595; 1 pak
        - DD 98-14 t/m DD 99-14, 1998 augustus-1999 augustus, 596; 1 pak
      - Rapport “Acoustic emission”, gedrag van verschillende grondsoorten. Meetrapport-LGM, (1984); 1129; 1 stuk
      - Rapport Beheer en onderhoud van waterkeringen en oevers, gedrag onder gebruiksbelasting, onderzoek in opdracht van CUR-onderzoekscommissie A27/ A28, 1989; 1130; 1 stuk
      - Rapport Ontgronding bij persleidingbreuk, herinterpretatie M 1007, 1991; 1131; 1 stuk
      - Rapport Milieu-, natuur- en landschapsaspecten van waterkeringszorg, in opdracht van de DWW, 1992; 1132; 1 stuk
    - Werkgroep E Probabilistische Methoden
      - Agenda's en notulen van de vergaderingen, met bijlagen, 1989-2000., div. nrs; 19 pakken en 6 omslagen
        - Stuk PM 87-30, Algemene leidraad voor het ontwerpen van waterkeringen, concept, 1989, 597
        - Stukken PM 89-14 t/m PM 90-46, 1989-1990, 598; 1 pak
          Niet compleet.
        - Vergadering 48-51, stukken PM 91-08 t/m PM 91-75, 1991, 599; 1 pak
        - Vergadering 52-55, stukken PM 92-04 t/m PM 92-53, 1992, 600
        - Vergadering 56-57, stukken PM 92-55 t/m PM 92-90, 1992, 601
        - Vergadering 58-62, stukken PM 93-10 t/m PM 93-86, 1993, 602; 1 pak
        - Stukken PM 94-01A t/m PM 94-08, 1994, 603; 1 pak
          Bevat een stukkenlijst over 1994.
        - Vergadering 63-64, stukken PM 94-08 t/m PM 94-44, 1994, 604; 1 pak
        - Vergadering 65-68, stukken PM 94-46 t/m PM 94-79, 1994, 605; 1 pak
        - Vergadering 69, stukken PM 95-03 t/m PM 95-19, 1995, 606; 1 pak
          Bevat een stukkenlijst over 1995.
        - Vergadering 71-72, stukken PM 95-20 t/m PM 95-45, 1995, 607; 1 pak
        - Vergadering 73-76, stukken PM 96-01 t/m PM 96-23, 1996, 608; 1 pak
        - Vergadering 77-79, stukken PM 96-24 t/m PM 96-43, 1996, 609; 1 pak
        - Vergadering 80, stukken PM 97-01 t/m PM 97-12, 1997, 610; 1 pak
        - Vergadering 81-82, stukken PM 97-13 t/m PM 97-29, 1997, 611; 1 pak
        - Vergadering 83-85, stukken PM 97-30 t/m PM 97-55, 1997, 612; 1 pak
        - Vergadering 86, stukken PM 97-57 t/m PM 97-64, 1997, 613
        - Vergadering 87-90, stukken PM 98-01 t/m PM 98-34, 1998, 614; 1 pak
        - Vergadering 91-92, stukken PM 98-36 t/m PM 98-74, 1998, 615; 1 pak
        - Vergadering 93, stukken PM 99-01 t/m PM 99-07A, 1999, 616; 1 pak
        - Vergadering 94-95, stukken PM 99-07B t/m PM 99-19, 1999, 617; 1 pak
        - Stukken PM 99-20 t/m PM 99-31, 1999, 618; 1 pak
        - Vergadering 96-97, stukken PM 99-33 t/m PM 99-60, 1999, 619; 1 pak
        - Vergadering 98-99, stukken PM 99-61 t/m PM 99-76, 1999, 620
        - Lijst betreffende aanwezige stukken, PM 89-001 t/m PM 99-79, in het TAW/E archief, 2000, 621
      - TNO-rapport: Een verkennend onderzoek naar methoden ter bepaling van de inundatieschade bij dijkdoorbraak, een verkorte versie van het gelijknamig rapport uit 1982, 1984; 1133; 1 stuk
      - TNO-rapport: Een probabilistisch dijkontwerp, voorbeeldberekening, 1985; 1134; 1 stuk
      - Agenda’s en/of notulen van vergaderingen, met bijlagen, 1987-1998; div. nrs; 10 pakken, 2 omslagen en 2 stukken
        Notabene: Incompleet
        - 29e t/m 34e vergadering, stukken PM 87-01 t/m PM 87-61 1987, 1135
        - 35e t/m 38e vergadering, stukken PM 88-01 t/m PM 88-47 1988, 1136
        - Bijlagen PM 88-10, -12a en b, -20, -21, -25, -30 en -31 1988, 1137
        - 39e t/m 41e vergadering, PM 89-08 t/m PM 89-47 1989-1990 januari, 1138
        - Bijlage PM 89-30 1989, 1139; 1 stuk
        - 42e t/m 46e vergadering, PM 90-02 t/m PM 90-50 1990-1991 januari, 1140
        - 47e t/m 49e vergadering, PM 91-01 t/m PM 91-39 1991 januari-juni, 1141
        - PM 91-40 t/m PM 91-52 1991 januari-september, 1142; 1 omslag
        - 50e en 51e vergadering, PM 91-53 t/m PM 91-77 1991 september-december, 1143
        - 52e t/m 54e vergadering, PM 92-01 t/m PM 92-44 1992 januari-juni, 1144
        - 54e t/m 58e vergadering, PM 92-46 t/m PM 92-102 1992 juni-december, 1145
        - 58e t/m 62e vergadering, PM 93-01 t/m PM 93-86 1993, 1146
        - Bijlage PM95-09 1995, 1147; 1 stuk
        - Bijlagen PM 99-072 t/m -074 (driedelig TNO-rapport "Theoriehandleiding PC-ring", 98-CON-R 1430 en 1431 en R 1204) 1998, 1148; 1 omslag
      - Rapport Nieuwe inzichten bij golfoploop en golfoverslag. Verslag bureaustudie, 1992; 1149; 1 stuk
    - Werkgroep Veiligheid
      - Agenda's en/of verslagen van vergaderingen, met bijlagen, 2000-2004; div. nrs; 9 pakken
        - 1e t/m 6e vergadering 2000 januari-mei, 1150
        - 7e t/m 10e vergadering 2000 juni-december, 1151
        - 10e t/m 12e vergadering (2000) 2001 januari-april, 1152
        - 12e t/m 17e vergadering, met stukkenlijst vanaf 1999 2001 april-december, 1153
        - 18e t/m 22e vergadering 2001 december-2002 mei, 1154
        - 23e t/m 25e vergadering 2002 mei-december, 1155
        - 28e t/m 33e vergadering, met stukkenlijst 2003, 1156
        - 33e t/m 37e vergadering, met stukkenlijst 2004 januari-juli, 1157
        - 37e t/m 41e vergadering, met stukkenlijst 2004 juli-december, 1158
    - Werkgroep Techniek
      - Oprichten van en stukken bestemd voor de Werkgroep Techniek, met (klad-)verslagen van vergaderingen, 1999-2001; 1159; 1 pak
      - Agenda's en verslagen van vergaderingen van de Werkgroep Techniek, met bijlagen, 1999-2004; div. nrs; 8 pakken
        - 1e t/m 6e vergadering 1999-2000, 1160
        - Bijlagen nrs TAW-T-2000-09, -11, 13 t/m 15, -22, -23, -25, -32, -45, -58, -76, -77a en ongenummerd 1999-2000, 1161
        - Bijlagen TAW-T-2000-78, -97a-f, ongenummerd, TAW-T-2001-02, -04, -12, -31 en -31a-b 1999-2000, 1162
        - 7e t/m 11e vergadering en agenda voor de 12e 2001 januari november, 1163
        - Bijlagen T-2001-09, -13, -33, -33J, -71 en -80 2000 juli - 2001 april, 1164
        - 12e t/m 17e vergadering 2001-2002, 1165
        - 2002-2003, 1166
        - 2003-2004, 1167
    - Werkgroep Kust
      - Agenda's en/of verslagen van vergaderingen, met bijlagen, 1999-2004; div. nrs; 4 pakken en 1 omslag
        - 123e t/m 127e vergadering, met startnotitie 1999-2000, 1168
        - 127e t/m 133e vergadering 2000-2001, 1169
        - 134e t/m 139e vergadering 2002, 1170
        - 139e t/m 144e vergadering 2002-2003, 1171
        - 144e t/m 149e vergadering 2003-2004, 1172; 1 omslag
    - Werkgroep Rivieren
      - Agenda's en/of verslagen van vergaderingen, met bijlagen, waaronder stukkenlijst, 1999-2004; div. nrs; 6 pakken
        - 1999, 1173
        - (1999) 2000, 1174
        - (2000) 2001, 1175
        - 2002, TAW-R-62 ontbreekt, 1176
        - (2002) 2003, 1177
        - (2003) 2004, 1178
  - Stuurgroepen en commissies, 3
    - Stuurgroep Technische Adviescommissie Waterkeringen (lidmaatschapsarchief van de vertegenwoordiging van het Centrum voor Onderzoek Waterkeringen (COW))., 1966-1987; div. nrs
      - 1966 feb. - 1978 aug. 1966-1978, 164; pak
      - 1978 sep. - 1981 feb. 1978-1981, 165; pak
      - 1981 mrt. - 1984 dec. 1981-1984, 166; pak
      - 1985 jan. - 1987 jan. 1985-1987, 167; pak
    - Commissies van het Toegepast Onderzoek Waterstaat (TOW)., 1975-1985; div. nrs
      - Stuurgroep Grondmechanica. 1975-1985, div. nrs
        - Vergaderstukken. 1975-1985, div. nrs
          - 1975-1980, 478; 80.063; pak
          - 1981-1983, 479; 80.063; pak
          - 1984-1985, 480; 80.063; pak
        - Bijlagen. 1979-1983, div. nrs
          - 1979, 484; 80.063
          - 1980, 485; 80.063; pak
            16 tekeningen en foto's
          - 1981-1983, 487; 80.063; pak
      - Verslagen van vergaderingen van de Begeleidingscommissie Onderzoek Snelle Vervorming van Grondmassa's, 1978-1984, 474
      - Vergaderstukken van de TOW-begeleidingsgroep Statische Problemen Subgroep Probabilistische Methoden, 1981-1983, 475
    - Coastal sediment transport: Computation of longshore transport, report on investigation, 1976., 622
      In het kader van Toegepast Onderzoek Waterstaat (TOW).
    - Snelle vervorming grondmassa's: verslag literatuurstudie, met bijlage; Kritische dichtheid: invloed membraanindringing op het resultaat van een droge en natte kritieke dichtheidsproef, 1976., 623
      In het kader van TOW.
    - Berekening van kistdamconstructies in een elastoplastisch grondmassief, 1980., 624
    - Laboratoriumproeven op groutankers, rapport voor de Begeleidingscommissie TOW, (1980)., 625
    - Agenda's en notulen van de vergaderingen van de Begeleidingsgroep TOW-G3 Milieugeotechniek, met bijlagen, 1985-1987., 626; 1 pak
      G = Grondmechanica
    - Agenda's en besluitenlijsten van de vergaderingen van de Stuurgroep TAW, met bijlagen, 1989-1991., div. nrs; 1 pak en 1 omslag
      Met stukkenlijsten van 1990-1991.
      - 1989-1990, 627; 1 pak
      - 1991, 628
    - Vergaderstukken van de Stuurgroep, 1987-1988; 1179; 1 pak
  - COW/TAW rapporten, 4
    De rapporten in de rubrieken 4.03 t/m 4.11 zijn gerangschikt op poldernaam
    - Algemeen, 4.01
      - Bepaling van de ontwerpdruk bij een lagedrukleiding, waarbij rekening wordt gehouden met de grondbelasting., 1971; 307; 71.046
      - Invloed van bovenbelasting en inwendige druk op de spanningen volgens Spangler in buisleidingen., 1971; 300; 71.039
      - Spanningsverdeling onder een kade volgens elastische berekening., 1971; 309; 71.053
      - Stroombeeld en verhangen bij grondwaterstroming door halfoneindig massief., 1971; 288; 71.032
      - Verslag van de tweede waterkeringen in Nederland., 1971; 250; 71.001
      - Vergelijking van de uitkomsten van de berekening van twee leidingskruisingen volgens de huidige methode zoals voorgesteld door de Commissie van Douwen (Plasticeitsmethode)., 1972; 274; 72.075
      - Analyse van de peilbuiswaarnemingen nabij rivierdijken bij hoge waterstanden., 1972-1976; 263; 72.043a
      - Verkenning inzake risico-analyse van hogedrukleidingen, in het bijzonder voor kruisingen met waterstaatswerken., 1972-1978; 278; 72.113c
      - Onderzoek naar invloed kleiafdekking op voorland voor rivierdijken., 1973; 298; 73.019
      - Onderzoek naar ervaringen met taludbekledingen., 1973-1977; div. nrs
        - Deel I: Rivierdijken, 1973-1975, 325; 73.086
        - Deel II: Keringen langs Boezemwateren en Scheepvaartkanalen, 1973-1976, 326; 73.087
        - Deel III: Zeedijken, 1973-1977, 327; 73.088
      - Rapport over explosies in de nabijheid van waterkeringen., 1973-1978; 321; 73.036
      - Beschouwing van de resultaten van de celproeven van het systematisch kade-onderzoek., 1975; 349; 74.096
      - Celproeven ten behoeve van stabiliteitsonderzoek bij boezemkaden., 1975; 313; 71.064A
      - De economisch wenselijke volgorde voor het verbeteren van de rivierdijken., 1975; 364; 74.110
      - Voortzetting van het systematisch onderzoek van boezemkaden met andere waterkeringen., 1975; 360; 75.080
      - Onderzoek naar invloed breedte en doorlatendheid kleiafdekking op voorland rivierdijken., 1975-1976; 348; 75.072
        12 tekeningen
      - Rapport Opsporing van Kwelplaatsen en Zandbanen middels Warmtebeelden van de Werkgroep Stralingstemperatuur Hydrologie., 1975-1979; 339; 75.006
      - Rapport over de voorlopige urgentieindeling van Maasdijken in verband met het onderzoek van boezemkaden met andere waterkeringen., 1975-1981; 361; 75.081
      - Nota: Infiltratieproef in een Uiterwaard., 1976; 387; 76.033
      - Onderzoek naar het opvijzelen van gebouwen in en nabij waterkeringen ter realisering van dijkverbeteringen., 1976; 490; 76.042
      - Vergelijkend Onderzoek Cel- en Triaxiaalproeven., 1976; 390; 76.036; pak
      - Bundel rapporten naar aanleiding van het onderzoek over de invloed van anisotropie op schuifweerstandseigenschappen van klei., 1976-1980; 391; 76.038
      - Bundel rapporten naar aanleiding van het onderzoek over de invloed van de middelste hoofdspanning op schuifweerstandseigenschappen van klei., 1976-1980; 392; 76.039
      - Literatuuronderzoek kunststofleidingen., 1976-1980; 382; 76.012
      - Verslag van het vooronderzoek over de invloed van ijsvorming op de frequentie van waterstanden langs de Rijn en zijn takken in Nederland., 1976-1980; 429; 80.032; pak
      - Berekening wrijvingseigenschappen uit cel- en triaxiaalproeven met behulp van lineaire correlatie., 1977; 435; 77.060
      - Evaluatie van een aantal glijvlakberekeningsmethoden., 1977; 311; 71.057
      - Huidige toepassingen bij rivierdijkontwerpen in verband met zandmeevoerende wellen., 1977; 437; 77.066
      - Rapport over de stabiliteit van oneindig lange taluds., 1977; 310; 71.057
      - Golfoploopmeting met een 18-punts stappenbaak., 1978; 316; 71.069
        1 tekening en foto's
      - Inventarisatie van methoden voor de berekening van de kruinhoogten van zeedijken., 1978; 528; 75.039 A
      - Vergelijkend onderzoek voor enkele grondwaterstromingsmodellen., 1978-1979; 402; 78.047; pak
        24 tekeningen
      - Inventarisatie duinvoetverdedigingen., 1978-1981; 396; 78.019
      - Deelrapport: Praktijkervaringen met Basaltzuilen op Zeedijken., 1978-1982; 397; 78.020
      - Bibliografie Dijkbekledingen., 1979; 406; 79.022
      - Literatuuronderzoek over de golfvervorming bij een hoog voorland., 1979; 410; 79.030
      - Notitie van ir. R.J. Cirkel over de veiligheid van de duinkust., 1979; 408; 79.027-3
      - Rapport Voorwerkgroep Probabilistische Methode., 1979-1980; 419; 79.063
      - Instructie TAW-metingen., 1979-1981; 415; 79.061
      - Onderzoek naar duinafslag tijdens superstormvloed., 1979-1981; 416; 79.052
      - Rapport over de berekening van potentialen in zandondergrond: Grondwaterstroming bij Dijken., 1979-1981; 420; 79.066
      - Rapport over de sterkteberekening in dwarsrichting bij betonbuizen., 1979-1981; 413; 79.040
      - Inventarisatie aanwezige gegevens dijkonderzoek Zeeland en Zuid-Holland., 1980; 317; 71.073
      - Inventarisatie markante verschijnselen aan rivierdijken, opgetreden tijdens de hoge Rijnafvoer van februari 1980., 428; 80.027
      - Inventarisatie systematisch kadeonderzoek., 1980; 427; 80.025
      - Methoden voor golfvoorspelling., 1980; 439; 77.077; pak
      - Rapport Hoogspanningslijnen, Pijpleidingen en Kabels in en nabij Rijkswerken., 1980-1981; 426; 80.024
      - Voorstel Studie Acoustic Emission (gedrag van verschillende grondsoorten)., 1980-1981; 430; 80.038
      - Interne notitie over de vergelijking van grondwaterstromingsmodellen., 1980-1983; 452; 80.055
      - Onderzoek gras op klei als dijkbekleding., 1980-1984; 434; 80.049
      - Cursus Waterkeringen G2 (Syllabus 1984 - 1985) van de Opleiding Waterstaatkundig Ambtenaren Rijkswaterstaat., 1980-1985; 431; 80.039
      - Inventarisatie markante verschijnselen aan rivierdijken, opgetreden tijdens de hoge Rijnafvoer van januari 1982., 455; 82.018
      - Inventarisatie scheurvorming in asfaltdijkbekledingen., 1982; 445; 81.048
      - Samenvatting van het onderzoek naar de verwering van veen van 1971 tot 1982., 312; 71.061
      - Beschouwing van een aantal berekeningsmethoden voor het dimensioneren van gesloten dijkbekledingen op wateroverdruk., 1983; 456; 83.003
      - Nota over advies en onderzoek waterkeringen en overige waterbouwkunde binnen Rijkswaterstaat naar aanleiding van de afloop van de Deltawerken., 1983; 458; 83.018
      - Onderzoek naar de toepassing van zogenaamde groensteen of doorgroeisteen als taludbekleding op rivierdijken., 1983; 462; 83.028
      - Ervaringen met grasbetontegels., 1983-1985; 472; 84.045
      - Inventarisatie beheer tweede waterkeringen in Nederland., 1983-1985; 465; 83.038
      - Klei, bestekseisen ten behoeve van constructie en uitvoering, overzicht huidige kennis en onderzoeksvoorstel., 1984; 446; 81.023
      - Praktijkervaringen betreffende taludbekledingen zeedijken., 1984; 467; 84.028
      - Rekenmodel voor extra duinafslag ten gevolge van een gradiënt in het langtransport als gevolg van een kromming van de kustlijn van het Centrum voor Onderzoek Waterkeringen (COW)., 1984; 210; S86-15 (81.040)
      - Inventarisatie kadeverbeteringen en plannen hiertoe., 1985; 423; 81.021
      - Laboratoriumonderzoek effect drukstootbelasting door golfklappen op asfaltdijktaluds., 1985; 314; 71.066b
      - Proefondervindelijk onderzoek naar het verschil in golfoverslag tussen dijken met en zonder een (Muralt)muurtje en de invloed van deze golfoverslag op het proces van dijkdoorbraak., 1985; 468; 85.018
      - Bibliografie Dijkbekledingen, 1966., 629
      - De gevolgen een kadebreuk, verslag van een wiskundig onderzoek, 1968., 630
      - Het verzamelen en bewerken van gegevens over golfbeweging, 1968., 631
      - Golfbelasting op taluds, 1969., 632
      - Onderzoek naar de huidige veiligheid van verschillende zeewaterkeringen, 1969., 633
      - Veiligheid persleidingen bij dijken, 1969., 634
      - Gevolgen van het uitvallen van pompen of het breken van de leiding voor de dijkkruisingen in lange vloeistoftransportleidingen, 1970., 635
      - Boezempeilen in de verschillende Waterschappen, nota, 1972., 636
      - Inventarisatie van de peilbuiswaarnemingen nabij rivierdijken bij hoge waterstanden, 1972., 637
        Rapport bestaat uit 80 bijlagen.
      - Ontgronding door gasleidingbreuk: verslag modelonderzoek berekeningen, 1972., 638
      - Richtlijn voor de berekening van duinafslag ten gevolge van een stormvloed, 1972., 639; 1 stuk
      - Inventarisaties en samenvattingen van verrichte systematische onderzoeken aan boezemkades en andere waterkeringen, 1972-1993., div. nrs; 11 omslagen en 1 deel
        - Opzet van het systematisch boezemkade-onderzoek, met bijlage, 1972, 640
        - Samenvatting van het in 1975 verrichte systematisch kade-onderzoek, 1976, 641
        - Systematisch kade-onderzoek, overzicht van alle kaden die onderzocht zijn of zullen worden en de toestand van de onderzochte kaden, met bijlagen, 1979, 642
        - Inventarisatie systematisch kade-onderzoek, 1980, 643
        - Samenvatting van het in 1978 verrichte systematisch kade-onderzoek, 1980, 644
        - Voortzetting van het systematisch onderzoek van boezemkaden met andere waterkeringen, 1980, 645
        - Inventarisatie van kadeverbeteringen en/of plannen hiertoe naar aanleiding van het systematisch kade-onderzoek, concept met bijlagen, 1982-1983, 646
        - Samenvatting van het in 1979 verrichte systematisch boezemkade-onderzoek, 1984, 647
          Sluit aan bij inventarisnummer 183.
        - Samenvatting van het in de periode 1982-1986 verrichte systematisch boezemkade-onderzoek, met bijlage, 1986, 648
        - Samenvatting van het in de periode 1987-1988 verrichte systematisch boezemkade-onderzoek, 1990, 649; 1 deel
        - Samenvatting van het in de periode 1989-1992 verrichte systematisch boezemkade-onderzoek, met kaart, 1993, 650
        - Samenvatting van het in 1993 verrichte systematisch boezemkade-onderzoek, 1993, 651
      - Seismisch onderzoek in boezemkaden, met bijlagen, 1973., 652
      - Seismisch onderzoek in rivierdijken, met bijlagen, 1973., 653
      - Zettingen van hogedrukleidingen bij kruisingen, 1973., 654; 1 pak
      - Gronddichtheidsmetingen door middel van G-straling (dieptesonde), deel I: Algemene Informatie, 1974., 655
      - Opbouw granulaire filters fosforslakken als filtermateriaal, voorlopig rapport, 1974., 656
      - Onderzoek naar de toepassing van 'Flugsand' onder water, met bijlagen, 1974-1976., 657
        Het betreft meerdere rapporten.
      - De geologische opbouw van de in het kader van het boezemkade-onderzoek in 1975 te onderzoeken polders, 1975., 658
      - Spreidingen in de wrijvingseigenschappen van grond in een boezemkade, met Appendix A, een samenvatting en verdere bijlagen, 1975., 659
      - Correlatie-onderzoek naar het verband tussen de conusweerstand en de E-waarde van grond gemeten volgens Ménard, 1976., 660
      - Erosie van klei op dijken, 1976., div. nrs; 2 omslagen
        - Erosiegevoeligheid van kleibekledingen voor dijken, met concept, 1976, 661
        - Inleidende overwegingen met betrekking tot erosie van kleitaluds door snelstromend water, nota, 1976, 662
      - Invloed van bermen op de oploop van regelmatige golven, verslag modelonderzoek, 1976., 663; 1 deel
      - Verband tussen kritieke dichtheid en gegevens uit het korrelverdelingsdiagram, 1976., 664
      - Vereiste hoogte van de bandijken langs de grote rivieren, 1976., 665
      - Beproevingsprogramma voor de speciale spanningspadproeven op klei ten behoeve van de stabiliteitsberekening van dijken, z.d. (1977)., 666
      - Enige voorlopige gedachten over statistische bewerkingen van wrijvingseigenschappen, nota, 1977., 667; 1 stuk
      - Onderzoek zandmeevoerende wellen, proeven op strandzand; Model I (hoge belasting) en model II, met bijlagen, 1977-1980., 668; 1 pak
      - Aspecten van filters, 1978., 669
      - Bijzondere spanningspadproeven, 1978., 670
      - Eendimensionale consolidatie voor een systeem van meer lagen, 1978., 671; 1 deel
      - Enkele beschouwingen bij een laboratoriumonderzoek naar het verschijnsel van zandmeevoerende wellen, met bijlagen, 1978., 672; 1 stuk
      - Invloed anisotropie op schuifweerstandseigenschappen van klei, 1978., 673
        Zie ook inventarisnummer 391.
      - Invloed van heien en trekken van pylonen op de conusweerstand van de grondlagen, met bijlagen, 1978., 674
      - Appendix: Relatie modelonderzoek-prototype (schaalfactoren), 1978., 675
      - Appendix bij het rapport 'Invloed variaties in grondparameterwaarden en stabiliteit dijktaluds'. Invloed K-waarde diepe zand, 1979., 676
      - Bepaling van de inwendige wrijvingshoek van drempelmateriaal, 1979., 677
      - Het verband tussen eigenschappen van het korrelverdelingsdiagram, de ruwheid van de korrels, pakkingsdichtheid en mechanische eigenschappen van cohesieloos materiaal, 1979., 678
      - Grafische en analytische methoden voor de bepaling van de interne stabiliteit van filterlagen van niet-cohesieve grondsoorten: Methoden ter bepaling van interne stabiliteit volgens Loebotsjkov, 1979., 679
      - Rapporten betreffende Modelonderzoek Golfklap op gesloten dijktalud, 1979., div. nrs; 2 omslagen
        - Informatie 19, rapportage proef op matig losse pakking met onverzadigde laag onder de bekleding, met bijlagen, 680
        - Informatie 20, rapportage proevenserie op matig losse pakking met watergehalteverdeling ten gevolge van getijsimulatie, met bijlagen, 681
      - Statistische analyse van de grootte van gaten in een korrelpakket, 1979., 682
      - Sterkte-eigenschappen van onderzocht cohesieloos materiaal, 1979., 683
      - Variatie van materiaaleigenschappen, 1979., 684
      - Vergelijkend onderzoek consolidatieprogramma's, 1979., 685
      - De doorlatendheid van grof zeezand, 1980., 686
      - Literatuuronderzoek naar de snelheid van de verwering van veen, 1980., 687
      - Rapporten betreffende taludbekleding van gezette steen onder golfaanval, 1980-1981., div. nrs; 3 delen en 1 omslag
        - Stabiliteit taludbekleding van gezette steen onder golfaanval, 1970, 688; 1 deel
        - Stabiliteit taludbekleding van gezette steen onder golfaanval, interimnota, 1975, 689